# 转让股权后顺利交易如何处理

提问人：NSHE 时间：2020-04-07 08:05:24
母公司A持有B公司100%股权，B持有C公司20%股权具有重大影响，B公司对C采用权益法核算；C公司属于项目公司正处于建设期，所有东西资本化。前三季度A销售C， 100 元设备，成本 80 元；四季度A将B公司股权转让给C公司大股东。那么本期A公司对C公司的顺流交易需要抵消么？需要抵消 20 元的投资收益么？A公司还有其他子公司需要编制合并财务报表的。

回答人：chenyiwei
虽然在年中将该联营企业处置，期末已无未实现的顺流交易损益，但在合并报表层面，仍需进行抵销处理。抵销分录是：
借：营业收入（金额为对该联营企业存在重大影响期间内的销售收入金额乘以对该联营企业的持股比例，下同）
贷：营业成本
贷：投资收益——处置联营企业股权收益